hu: Kisállat orvosi gallér kialakítása: Tölcsér; Felfújható; Műtét utáni ruha; Puha; Egyéb
ko: 반려동물 의료용 칼라 디자인: 원뿔; 공기주입식; 반려동물 환자복; 부드러움; 기타
hr-HR: Dizajn veterinarskog ovratnika za kućne ljubimce: Konus; Na napuhavanje; Odijelo za oporavak; Meka; Ostalo
ru: Конструкция ветеринарного воротника для домашних животных: Конус; Надувной; Костюм для восстановления; Мягкий; Другой
sk-SK: Dizajn zdravotného obojku pre domáce zvieratá: Ochranný golier; Nafukovací; Oblečenie pre domáce zviera; Mäkký; Iné
el: Σχεδιασμός ιατρικού περιλαίμιου κατοικιδίων: Κώνος; Φουσκωτή; Στολή ανάρρωσης; Μαλακό; Άλλο
da: Design af medicinsk kravehalsbånd til kæledyr: Kegle; Oppustelig; Beskyttelsesdragt; Blød; Andet
tr: Evcil hayvan tıbbi tasma tasarımı: Koni; Şişirilebilir; Kurtarma kıyafeti; Yumuşak; Diğer
zh-CN: 宠物伊丽莎白圈设计: 圆锥型; 膨胀; 绝育服; 软; 其他
es: Diseño del collar isabelino para mascotas: Cono; Inflable; Traje de rehabilitación; Blando; Otros
nb: Design på medisinske halsbånd for husdyr: Kjegle; Oppblåsbar; Rekonvalesensdrakt; Myk; Annet
nl: Ontwerp medische halsband huisdier: Kegel; Opblaasbaar; Herstelpak; Zacht; Andere
sv: Design på medicinsk krage för husdjur: Kon; Uppblåsbar; Återhämtningsdräkt; Mjuk; Övrigt
fi: Lemmikkieläinten kaulurin muotoilu: Kartio; Täytettävä; Parantumispuvut; Pehmeä; Muu
en: Pet medical collar design: Cone; Inflatable; Recovery suit; Soft; Other
zh-TW: 寵物防舔咬頸圈設計: 錐體; 充氣式; 手術康復衣; 柔軟; 其他
pl: Konstrukcja kołnierza weterynaryjnego dla zwierząt: Stożek; Nadmuchiwana; Kombinezon rekonwalescencyjny; Miękki; Inne
bg-BG: Дизайн на медицински нашийник за домашни любимци: Конус; Надуваема; Костюм за възстановяване; Мек; Други
it: Design del collare medico per animali domestici: Cono; Gonfiabile; Tute di recupero; Morbida; Altro
vi: Thiết kế vòng cổ y tế cho thú cưng: Hình nón; Lốp bơm hơi; Áo chống liếm; Mềm; Khác
ja: ペット医療用カラーデザイン: 円錐形; インフレータブル; リカバリースーツ; ソフト; その他
lt-LT: Medicininių antkaklių naminiams gyvūnams dizainas: Gaubtas; Pripučiamas; Chirurginis kostiumas; Minkštas; Kita
pt-PT: Colares isabelinos em cone para animais de estimação: Cone; Insuflável; Roupa pós-cirúrgica; Suave; Outro
cs: Design zdravotního obojku pro domácí mazlíčky: Kužel; Nafukovací; Pooperační oblečky; Měkká; Jiné
th: การออกแบบปลอกคอทางการแพทย์สำหรับสัตว์เลี้ยง: กรวย; เติมลม; ชุดพักฟื้น; นุ่ม; อื่นๆ
sl-SI: Dizajn medicinske ovratnice za hišne ljubljenčke: Medicinski ovratnik; Napihljiva; Obleka za okrevanje; Mehka; Drugo
de: Medizinisches Halsbanddesign für Haustiere: Kegel; Aufblasbar; Erholungsanzug; Weich; Sonstiges
fr: Conception de collerette pour animaux de compagnie: Cône; Gonflable; Combinaison de rétablissement; Doux; Autre
ro-RO: Design guler medical pentru animale de companie: Con; Gonflabil; Costum de recuperare medicală; Moale; Altele
pt-BR: Design de coleira médica para animais de estimação: Cone; Inflável; Traje de recuperação; Macio; Outro